ACORDAO-COMPLETO-2466379

ACÓRDÃO 8349/2021 ATA 17/2021 - PRIMEIRA CÂMARA

VISTOS, relatados e discutidos estes autos de Monitoramento do cumprimento da determinação proferida por meio do Acórdão 8486/2019-TCU-Primeira Câmara,
ACORDAM os Ministros do Tribunal de Contas da União, reunidos em sessão de 1ª Câmara, ante as razões expostas pelo Relator, em:
9.1. considerar em cumprimento a determinação contida no item 1.7.1 do Acórdão 8486/2019-TCU-Primeira Câmara;
9.2. dispensar a continuidade do monitoramento da referida determinação, nos termos do art. 17, § 3º, "a", da Resolução-TCU 315/2020, sem prejuízo de que o Ministério da Cidadania informe ao Tribunal a conclusão das providências internas adotadas em relação ao Convênio 756728/2011;
9.3. dar ciência deste Acórdão ao Ministério da Cidadania - MC e à Secretaria de Estado de Esportes e Lazer/ES; e
9.4. apensar os presentes autos ao processo originário TC Processo 035.976/2016-0 (Monitoramento) , de acordo com os arts. 36 e 37 da Resolução TCU 259/2014, c/c o art. 5º, inciso II, da Portaria Segecex 27/2009 e subitem 6.4.2 dos Padrões de Monitoramento.

Monitoramento do cumprimento da determinação proferida por meio do Acórdão 8486/2019 - 1ª Câmara.

Primeira Câmara

Secretaria Especial do Esporte - SEESP/Ministério da Cidadania - MC e Secretaria de Estado de Esportes e Lazer do Espírito Santo - SESPORT/ES.

3. Interessado: Tribunal de Contas da União.

13.1. Ministros presentes: Walton Alencar Rodrigues (Presidente), Benjamin Zymler, Vital do Rêgo e Jorge Oliveira.
13.2. Ministros-Substitutos presentes: Augusto Sherman Cavalcanti (Relator) e Weder de Oliveira.

AUGUSTO SHERMAN

Adoto, como relatório, a instrução elaborada no âmbito da Secretaria de Controle Externo da Educação, da Cultura e do Desporto (SecexEducação) , que contou com a anuência do dirigente da unidade técnica (peças 48-49) :
"1. 	Trata-se de processo de Monitoramento autuado nos termos do art. 4º, inciso III, da Portaria - Secegex 27, de 19/10/2009, com o objetivo de verificar o cumprimento de determinações exaradas pelo Tribunal de Contas da União.
2.	      Em relação aos presentes autos, este Tribunal emanou a seguinte determinação constante do acórdão prolatado abaixo:
Acórdão 8486/2019-TCU-Primeira Câmara  (TC Processo 035.976/2016-0 - Monitoramento, peça 2) :
1.7.1. Determinar ao Ministério da Cidadania que, no prazo de 90 (noventa) dias, promova a conclusão da análise da prestação de contas do Convênio 756728/2011, celebrado entre a Secretaria Nacional de Esporte de Alto Rendimento (SNEAR) do então Ministério do Esporte e a Secretaria de Esportes e Lazer do Estado do Espírito Santo, inclusive com a instauração de tomada de contas especial, se for o caso, e informe ao TCU, no mesmo prazo, as providências adotadas.
3.	Para dar cumprimento à determinação acima e em atendimento ao Despacho de Diligência de peça 3, este Tribunal procedeu ao Ofício de Diligência n. 35976/2020-TCU/Seproc               (peça 4) , datado de 13/7/2020, o qual foi recebido conforme Termo de Ciência de Comunicação                    de peça 5, cujos atendimentos foram feitos através de vários documentos, dos quais destacamos a atualização constante da peça 46, cujo teor consideraremos a seguir.  
EXAME TÉCNICO
4. 	        Para dar cumprimento à determinação constante do subitem 1.7.1 em comento, o Ministério da Cidadania - MC, através de sua Secretaria de Gestão de Fundos e Transferências, encaminhou a este Tribunal o Ofício n. 319/2020/SE/SGFT/DTEDS/CGPCE/MC (peça 46) , datado de 18/11/2020, o qual faz referência ao Parecer n. 13/2020/SEESP/SNEAR/DEBAR/CGTCE/DITCE (peça 42) relativo à análise de nova documentação apresentada pela Secretaria de Estado de Esportes e Lazer do Espírito Santo - SESPORT, a fim de comprovar o cumprimento do objeto do Convênio n. 756.728/2011, celebrado entre aquela secretaria estadual e o extinto Ministério do Esporte, hoje Secretaria Especial do Esporte do Ministério da Cidadania, cuja conclusão, imprescindível para o melhor entendimento do presente caso, foi a seguinte:
11. CONCLUSÃO
11.1. A análise das Metas 1 a 6, tratadas neste Parecer Técnico, tem por objetivo a verificação tão somente quanto ao ateste da conclusão física do objeto, de acordo com o previsto no art. 56 da Portaria Interministerial nº 127/2008, legislação vigente ao tempo da assinatura do convênio.
11.2. Após a análise dos documentos enviados quanto ao cumprimento das ações inerentes ao convênio nº 756728/2011, e considerando as Metas Qualitativas e Quantitativas, os Objetivos Geral e Específicos e os resultados a serem atingidos perante a execução do convênio em questão, verificou-se que a documentação de prestação de contas insertas à Plataforma Mais Brasil (SICONV) , a documentação complementar apresentada por meio físico, e as consultas ao site da entidade, trazem informações suficientes para a mensuração e comprovação da execução parcial do convênio.
11.3. Os resultados encontrados e elencados no item '8. RESULTADOS ALCANÇADOS', apontam e pavimentam a idéia de que o Centro de Treinamento Jayme Navarro de Carvalho foi utilizado na implantação de um núcleo de esporte de base e alto rendimento para o desenvolvimento das modalidades pactuadas, visando os Jogos Olímpicos Rio 2016 - objeto final do convênio.
11.4. Ainda que o projeto tenha sido superdimensionado e executado de maneira parcial pela convenente, Secretaria de Esportes e Lazer do Espírito Santo - SESPORT, verifica-se que a mesma realizou seletivas, revelou novos talentos, oportunizou convocações para as seleções de base/alto rendimento e promoveu cursos e capacitações, ou seja, aplicou treinamentos e desenvolveu as modalidades. O RELATÓRIO DE VISTORIA TÉCNICA Nº 02/2017/CGTCE/DEBAR/SNEAR- ME ('Volume de Processo VI', págs 363 - 369 SEI - 3344300) , quando da visita assim concluiu: 'Dessa forma, a priori, existem evidências que apontam para o alcance do cumprimento do objeto da parceria entre a Secretaria de Estado de Esporte e Lazer do Espírito Santo e o Ministério do Esporte'.
11.5. Dessa forma, após a reanálise da nova documentação apresentada pela entidade convenente, em conjunto com documentos enviados previamente, conclui-se que o OBJETO DO CONVÊNIO FOI CUMPRIDO PARCIALMENTE, tendo em vista a não comprovação da execução de algumas metas pactuadas, e da execução de alguns itens em desacordo com o plano de trabalho aprovado.
11.6. Por fim, é mister registrar que a presente Prestação de Contas Final deve ser submetida à CGPC, para análise financeira e contábil quanto à correta aplicação dos recursos públicos, de acordo com o estabelecido no Art. 56. da Portaria Interministerial nº 127/2008, atentando-se para os registros feitos no item '7. METAS PACTUADAS E EXECUTADAS'. (grifos mantidos) 
Análise: a partir das informações acima transcritas, podemos concluir, portanto, que parte da determinação constante do subitem 1.7.1 do acórdão em tela fora cumprido integralmente, quanto à conclusão da análise da prestação de contas do convênio em questão sob o aspecto de sua execução física. 
5.	Ainda, em relação ao documento de peça 46 (Ofício n. 319/2020/SE/SGFT/DTEDS/CGPCE/MC) , consta informações de que todos os responsáveis envolvidos na execução físico-financeira do Convênio n. 756.728/2011 em epígrafe foram notificados, como podemos atestar por alguns itens contidos naquele ofício, tais como:
	(...) 
	2. Preliminarmente, certificamos que informações parciais foram devidamente encaminhadas a essa Assessoria por meio do Ofício nº 266/2020/SE/SGFT/DTEDS/CGPCE/MC (SEI nº 8973106) , datado de 19/10/2020.
	
	SITUAÇÃO DA PRESTAÇÃO DE CONTAS

	Processo
	Instrumento
	Situação

	58701.000993/2011-63
	Convênio n. 756.728/2011
	Notificado

	3. Considerando, conclusão da análise do Cumprimento do Objeto referente ao Convênio nº 756728/2011, conforme Parecer nº 13/2020/SEESP/SNEAR/DEBAR/CGTCE/DITCE (SEI 8506660) , o processo de contas foi encaminhado a esta Coordenação para 'análise financeira e contábil quanto à correta aplicação dos recursos públicos, de acordo com o estabelecido no Art. 56. da Portaria Interministerial nº 127/2008', com vistas ao completo atendimento das exigências daquela Corte de Contas.
	4. Dessa forma, a Coordenação de Prestação de contas, ponderando às inconsistências idenficadas na análise financeira do referido Termo de Convênio, mediante a Nota Técnica nº 224/2020/SE/SEGFT/DTEDS/CGPCE (SEI nº 8930649) , concluiu:
	'a) Apresentar planilha detalhada dos saldos oriundos da ações pactuadas, demonstrando os rendimentos decorrentes das aplicações nos BB CP Admin Absoluto e BB CP Admin Diferenciado e a composição do saldo recolhido de R$ 1.496.588,79;
b) Justificar a origem de outras aplicações efetuadas no fundo BB CP Admin. Diferenciado em 24/06/2014 (R$ 977.063,99) , em 17/12/2015 (R$ 983.656,46) e em 16/08/2016 (R$ 281.779,79) , uma vez que tais valores poderão influenciar diretamente nos rendimentos obtidos no período, comprometendo o saldo real a ser ressarcido ao erário;
c) Demonstrar a efetiva devolução do saldo de R$ 617.001,00 oriundo da Meta 2 (Material de Escritório) considerando a utilização de apenas R$ 55.117,00 sobre o orçamento original de R$ 672.118,00;
d) Esclarecer a não execução da Etapa 3 (Credenciamento- Sistema de cadastro) , da Meta 1, pois não há comprovantes fiscais que indiquem o pagamento/contratação de serviço destinado ao credenciamento do sistema e informar se o valor pactuado foi aplicado em outra ação ou recolhido ao erário;
e) Explicar a não execução da Etapa 4 (Manual de Gestão) , da Meta 1, pois não há comprovantes fiscais que indiquem o pagamento/contratação de serviço destinado ao credenciamento do sistema e informar se o valor pactuado foi aplicado em outra ação ou recolhido ao erário;
f) Recolher o valor atualizado de R$ 24.411,58 (vinte e quatro mil, quatrocentos e onze reais e cinquenta e oito centavos) , relativo ao montante nominal de R$ 16.097,71, relativo ao pagamento antecipado do mês de dezembro de 2014, da nota fiscal 58, pertinente ao serviço da Etapa 5 (Monitoramento - Contratação para prestação dos serviços de consultoria) ;
g) Para a Etapa 5, apresentar os relatórios de acompanhamento dos meses de Março de 2013 a julho de 2016, sob pena de glosa da diferença a ser apurada;
h) Recolher o valor atualizado de R$ 111.794,86 (cento e onze mil, setecentos e noventa e quatro reais e oitenta e seis centavos) , atinente à impugnação das despesas ocorridas na Meta 3 (Equipamento e Material Permanente) , no valor nominal de R$ 72.513,99, por inexecução da ação;
i) Esclarecer a não execução da Meta 4 (Material e Equipamento para Consultório) , pois não há comprovantes fiscais que indiquem o pagamento/contratação de serviço destinado ao credenciamento do sistema e informar se o valor pactuado foi aplicado em outra ação ou recolhido ao erário;
j) Apresentar, para a Meta 5 (Recursos Humanos) , planilha de pagamento detalhada, informando para cada mês, os valores, as funções e os comprovantes de pagamentos do profissionais, sob pena de glosa do valor utilizado;
k) Recolher o valor atualizado de R$ 31.767,81 (trinta e um mil, setecentos e sessenta e sete reais e oitenta e um centavos) , atinente à impugnação das despesas ocorridas na Meta 6 (Material para Escritório) , oriundo do montante original de R$ 19.624,88, por inexecução da ação; e
l) Enviar documentação correlata para a regular demonstração dos atos administrativos, bem como, para cada nota fiscal, os relatórios de medições mencionados nos comprovantes referente ao certame de validação da contratação da empresa Deck Construtora e Incorporadora, fazendo referência à Concorrência de Empreitada Pública 009/14 e/ou devolver o montante atualizado de R$ 5.226.690,45 (cinco milhões, duzentos e vinte e seis mil, seiscentos e noventa reais e quarenta e cinco centavos) , referente à Meta 7 (Ampliação do Centro Esportivo) atinente ao nominal de R$ 3.655.580,71 (contrapartida) '. (grifos mantidos) 
	5. As notificações se deram por meio dos Ofícios:
Ofício nº 1268/2020/SE/SGFT/DTEDS/CGPCE/CAPC/MC (peça 38) , datado de 12/11/2020 - direcionado ao Sr. JOSÉ MARIA DE ABREU JÚNIOR (Secretário de Estado de Esportes e Lazer/ES) ;
Ofício nº 1269/2020/SE/SGFT/DTEDS/CGPCE/CAPC/MC (peça 37) , datado de 12/11/2020 - direcionado ao Sr. VANDERSON ALONSO LEITE (Ex-Secretário de Estado de Esporte e Lazer do Espírito Santo/ES) ;
Ofício nº 1270/2020/SE/SGFT/DTEDS/CGPCE/CAPC/MC (peça 39) , datado de 12/11/2020 - direcionado à Sra. LILIAN SIQUEIRA DA COSTA SCHIMIDT (Ex-Secretária de Estado de Esporte e Lazer do Espírito Santo/ES) ; 
Ofício nº 1271/2020/SE/SGFT/DTEDS/CGPCE/CAPC/MC (peça 40) , datado de 12/11/2020 - direcionado ao Sr. GUERINO LUIZ ZANON (Ex-Secretário de Estado de Esporte e Lazer do Espírito Santo/ES) ;
Ofício nº 1272/2020/SE/SGFT/DTEDS/CGPCE/CAPC/MC (peça 43) , datado de 12/11/2020 - direcionado ao Sr. VALDIR KLUG (Ex-Secretário de Estado de Esporte e Lazer do Espírito Santo/ES) ;
Ofício nº 1273/2020/SE/SGFT/DTEDS/CGPCE/CAPC/MC (peça 44) , datado de 12/11/2020 - direcionado ao Sr. EDILSON BARBOSA (Ex-Secretário de Estado de Esporte e Lazer do Espírito Santo/ES) .
6. Dessa forma, estamos aguardando o decurso do prazo concedido, e tão logo concluída análise, encaminharemos informações complementares.
 Análise: portanto, como podemos observar, as providências administrativas internas estão sendo tomadas pelo órgão concedente dos recursos ora questionados, considerando-se, assim, em cumprimento a determinação emanada por este Tribunal referente ao Acórdão 8486/2019-TCU-Primeira Câmara  (TC Processo 035.976/2016-0 - Monitoramento, peça 2) , inclusive, quanto à possível e necessária instauração do devido processo de Tomada de Contas Especial à luz do disposto no artigo 13 - A da Instrução Normativa TCU nº 85, de 22 de abril de 2020, conforme registrado no item 9 do Ofício n. 1269/2020/SE/SGFT/DTEDS/CGPCE/CAPC/MC (peça 37) , entre outros, como se lê:
 (...) 
9. Informo, ainda, que com a inclusão do artigo 13-A da Instrução Normativa TCU nº 85, de 22/04/2020, é facultado ao responsável pelo débito recolher o valor principal integral atualizado monetariamente sem a incidência de juros moratórios, nos termos do art. 12, $ 2º, da Lei 8.443, de 16/07/1992. Não obstante, ressaltamos que a quitação é provisória com condição resolutiva a ser avaliada pelo TCU sob o aspecto da boa-fé do gestor em Tomada de Contas Especial a ser instaurada e remetida àquela Corte de Contas com esta finalidade. Assim, o valor corrigido monetariamente equivale a R$ 4.752.856,92 (quatro milhões, setecentos e cinquenta e dois mil, oitocentos e cinquenta e seis reais e noventa e dois centavos) , conforme Demonstravo de Débito (SEI 9086272; 9086284; 9086328; 9086343) .
CONCLUSÃO
6.		À vista do exposto no tópico EXAME TÉCNICO desta instrução, concluímos que a determinação referente ao item 1.7.1 do Acórdão 8486/2019-TCU-Primeira Câmara  (TC Processo 035.976/2016-0 - Monitoramento, peça 2, está em cumprimento pelo órgão concedente dos recursos do Convênio n. 756.728/2011, de forma que entende-se desnecessária a continuidade deste Monitoramento por parte do TCU, sem prejuízo de que o Ministério da Cidadania informe ao Tribunal a conclusão das providências internas levadas a cabo no que diz respeito àquele convênio, estando, dessa forma, os presentes autos em condições de serem arquivados nesta Corte de Contas.  		
PROPOSTA DE ENCAMINHAMENTO
7. 	   Ante o exposto, somos pelo encaminhamento dos autos ao gabinete do Relator Exmo.  Ministro Substituto AUGUSTO SHERMAN, com as seguintes propostas:
a) considerar em cumprimento a determinação contida no item 1.7.1 do Acórdão 8486/2019-TCU-Primeira Câmara  (TC Processo 035.976/2016-0 - Monitoramento) ;
b) dispensar esta Secretaria de Controle Externo da Educação, da Cultura e do Desporto da necessidade de continuar monitorando a referida determinação, sem prejuízo de que o Ministério da Cidadania informe ao Tribunal a conclusão das providências internas levadas a cabo no que diz respeito àquele convênio;
c) encaminhar cópia do Acórdão proferido ao Ministério da Cidadania - MC e à Secretaria de Estado de Esportes e Lazer/ES, informando-lhes que o inteiro teor do Acórdão, bem como do Relatório e do Voto que o fundamentam encontram-se disponíveis no Portal do TCU (www.tcu.gov.br/acordaos) ; e
d) apensar os presentes autos ao processo originário TC Processo 035.976/2016-0 (Monitoramento) , de acordo com os arts. 36 e 37 da Resolução TCU 259/2014 c/c o art. 5º, inciso II da Portaria Segecex 27/2009 c/c subitem 6.4.2 dos Padrões de Monitoramento."
	É o Relatório.

não há.

Não atuou.

MONITORAMENTO DE DETERMINAÇÃO PROFERIDA POR INTERMÉDIO DO ACÓRDÃO 8486/2019 - PRIMEIRA CÂMARA. REPRESENTAÇÃO. POSSÍVEIS IRREGULARIDADES NA EXECUÇÃO DE CONVÊNIO CELEBRADO ENTRE O MINISTÉRIO DO ESPORTE E A SECRETARIA DE ESTADO DE ESPORTES E LAZER/ES. TRANSFERÊNCIA DE RECURSOS FINANCEIROS PARA IMPLANTAÇÃO DO NÚCLEO DE ESPORTE DE BASE E DESENVOLVIMENTO DO ESPORTE DE ALTO RENDIMENTO. PRAZO DE EXECUÇÃO NÃO ENCERRADO. CONHECIMENTO. DETERMINAÇÃO PARA CONCLUSÃO DA ANÁLISE DA PRESTAÇÃO DE CONTAS EM CUMPRIMENTO. DISPENSA DA NECESSIDADE DE CONTINUAR O MONITORAMENTO, SEM PREJUÍZO DE QUE O MINISTÉRIO INFORME AO TRIBUNAL A CONCLUSÃO DAS PROVIDÊNCIAS ADOTADAS.

MONITORAMENTO (MON)

Secretaria de Controle Externo da Educação, da Cultura e do Desporto (SecexEducação).

Em exame, Monitoramento do cumprimento da determinação proferida por meio do Acórdão 8486/2019-TCU-Primeira Câmara nos seguintes termos:
	"1.7.1. Determinar ao Ministério da Cidadania que, no prazo de 90 (noventa) dias, promova a conclusão da análise da prestação de contas do Convênio 756728/2011, celebrado entre a Secretaria Nacional de Esporte de Alto Rendimento (SNEAR) do então Ministério do Esporte e a Secretaria de Esportes e Lazer do Estado do Espírito Santo, inclusive com a instauração de tomada de contas especial, se for o caso, e informe ao TCU, no mesmo prazo, as providências adotadas."
De início, registro que se trata, originalmente, de representação (TC-Processo 011.103/2015-9) , autuada a partir de Relatório de Fiscalização da Superintendência do Trabalho e Emprego no Espírito Santo, noticiando a ocorrência de possíveis irregularidades no âmbito do Convênio 756728/2011, celebrado entre a Secretaria Nacional de Esporte de Alto Rendimento (SNEAR) do então Ministério do Esporte e a Secretaria de Esportes e Lazer do Estado do Espírito Santo, cujo objeto consistia na "transferência de recursos financeiros para custear despesas com a contratação de serviços de consultoria, aquisição de materiais e equipamentos, obras de ampliação e contratação de recursos humanos para implantação do núcleo de esporte de base e desenvolvimento do esporte de alto rendimento no Estado do Espírito Santo".
No âmbito do citado processo, consoante Acórdão 2466/2016-TCU-Primeira Câmara, considerando que o prazo de execução do objeto ainda estava em vigor, foi determinado à SNEAR que, no prazo de noventa dias após o período fixado para apresentação da prestação de contas relativa ao ajuste, informasse ao Tribunal as medidas adotadas e os resultados obtidos, no exercício de sua função fiscalizatória primária, quanto ao acompanhamento da execução do referido convênio e da respectiva prestação de contas.
Iniciada a fase de monitoramento nos autos do TC-Processo 035.976/2016-0, restou demonstrado que a unidade técnica adotou medidas pertinentes e cumpriu a determinação, concluindo pela não comprovação das metas e pela necessidade de restituição dos valores, mas não havia registro de instauração de tomada de contas especial. Diante disso, esta Corte concluiu, por meio do acórdão ora monitorado, por direcionar nova determinação ao órgão concedente, que passou a ser o Ministério da Cidadania após a alteração na estrutura ministerial, para que demonstre a conclusão da análise da prestação de contas e, se for o caso, a instauração da tomada de contas especial.
No atual momento processual, a SecexEducação, após a realização de diligência, propõe (peça 48) : 
"a) considerar em cumprimento a determinação contida no item 1.7.1 do Acórdão 8486/2019-TCU-Primeira Câmara  (TC Processo 035.976/2016-0 - Monitoramento) ;
b) dispensar esta Secretaria de Controle Externo da Educação, da Cultura e do Desporto da necessidade de continuar monitorando a referida determinação, sem prejuízo de que o Ministério da Cidadania informe ao Tribunal a conclusão das providências internas levadas a cabo no que diz respeito àquele convênio;
c) encaminhar cópia do Acórdão proferido ao Ministério da Cidadania - MC e à Secretaria de Estado de Esportes e Lazer/ES, informando-lhes que o inteiro teor do Acórdão, bem como do Relatório e do Voto que o fundamentam encontram-se disponíveis no Portal do TCU (www.tcu.gov.br/acordaos) ; e
d) apensar os presentes autos ao processo originário TC Processo 035.976/2016-0 (Monitoramento) , de acordo com os arts. 36 e 37 da Resolução TCU 259/2014 c/c o art. 5º, inciso II da Portaria Segecex 27/2009 c/c subitem 6.4.2 dos Padrões de Monitoramento."
Manifesto-me de acordo com o encaminhamento formulado, de modo que adoto a análise realizada como minhas razões de decidir.
De fato, as informações encaminhadas em resposta à diligência promovida evidenciam que as providências prévias à instauração da tomada de contas especial estão em andamento, demonstrando avanço desde a expedição da determinação.
Conforme exposto no relatório precedente, após exame de nova documentação apresentada pela Secretaria de Estado de Esportes e Lazer do Espírito Santo - SESPORT, o Ministério da Cidadania concluiu, quanto à execução física, que "o OBJETO DO CONVÊNIO FOI CUMPRIDO PARCIALMENTE, tendo em vista a não comprovação da execução de algumas metas pactuadas, e da execução de alguns itens em desacordo com o plano de trabalho aprovado" (peça 42) .
Promovida também a análise financeira e contábil quanto à correta aplicação dos recursos, foram efetivadas notificações dos responsáveis para apresentação de esclarecimentos e recolhimento dos valores impugnados, estando o Ministério aguardando o decurso do prazo concedido para conclusão da análise e encaminhamento das informações complementares (peça 46) .
Nesse sentido, acompanho o entendimento da unidade técnica de considerar a determinação emanada por meio do Acórdão 8486/2019-TCU-Primeira Câmara em cumprimento, sendo desnecessária a continuidade do monitoramento, sem prejuízo de que o Ministério da Cidadania informe ao Tribunal a conclusão das providências adotadas em relação ao Convênio 756728/2011.
	Ante o exposto, manifesto-me por que o Tribunal aprove o acórdão que ora submeto à apreciação deste Colegiado.
TCU, Sala das Sessões Ministro Luciano Brandão Alves de Souza, em 25 de maio de 2021.
AUGUSTO SHERMAN CAVALCANTI 
Relator